臺灣臺南地方法院刑事附帶民事訴訟判決　96年度附民字第58號
附民原告　　宏泰國際人力仲介股份有限公司
代 表 人　　乙○○　 住同上.
附民被告　　丁○○　 男　49.
　　　　　　　　　　 住高雄縣.
附民被告　　明峰汽車貨運股份有限公司
　　　　　　　　　　 設高雄市.
上一被告　　甲○○　 住同上
之代表人
上列當事人間因96年度附民字第58號損害賠償案件，經原告提起
附帶民事訴訟，本院判決如下：
    主  文
原告之訴及假執行之聲請均駁回。
    事  實
一、原告聲明求為判決：
  (一)被告等應連帶給付原告新臺幣五十萬六千一百五十四元整，
    及自起訴狀繕本送達翌日起至清償日止，按年息百分之五計
    算之利息。
  (二)訴訟費用由被告負擔。
  (三)原告願供擔保，請准宣告假執行。
二、其陳述略稱：
  (一)丁○○係曳引車司機，為從事業務之人，於民國九十五年四
    月十日九時五十八分許，駕駛車牌號碼X3-566號營業曳引車
    ，沿臺南縣後壁鄉嘉苳村臺一線由北往南方向行駛，駛至二
    百八十四．一公里處，本應注意汽車在同一車道行駛時，除
    擬超越前車外，後車與前車之間應保持隨時可以煞停之距離
    ，且汽車行駛時，駕駛人應注意車前狀況，並隨時採取必要
    之安全措施，而依當時情形又無不不能注意之情事，竟疏未
    注意，追撞在同向前方由丙○○駕駛之J7─3123號自用小客
    貨車，致丙○○受有頭部外傷、右小腿擦傷與頸部挫傷之傷
    害。
  (二)按民法第一百八十四條第一項、第二項前段規定「因故意或
    過失，不法侵害他人之權利者，負損害賠償責任。故意以背
　　於善良風俗之方法，加損害於他人者亦同」、「違反保護他
　  人之法律，致生損害於他人者，負賠償責任」，同法第一百
    九十六條規定「不法毀損他人之物者，被害人得請求賠償其
　　物因毀損所減少之價額」。本件車禍之發生，乃被告丁○○
  　駕駛曳引車，疏未注意保持隨時可以煞停之距離，且汽車行
    駛時，駕駛人應注意車前狀況，隨時採取必要之安全措施，
    而依當時情形又無不能注意之情事，竟疏未注意，自後追撞
    在同向前方停紅燈，由丙○○駕駛之J7─3123號自用小客貨
    車，致丙○○受有頭部外傷、右小腿擦傷與頸部挫傷之傷害
    。被告丁○○前開過失駕駛行為，與原告受傷之結果間具有
    相關因果關係，故原告自得依刑事訴訟法第四百八十七條第
    一項、第四百八十八條及前揭規定，請求：
  (1)丙○○駕駛之J7─3123號自用小客貨車，係原告宏泰國際人
    力仲介股份有限公司所有，因本次車禍受有嚴重毀損，經源
    佳汽車股份有限公司朴子服務廠估價約需四十萬六千一百五
    十四元，有估價單五紙可證。
  (2)原告宏泰國際大力仲介股份有限公司所有之J7─3123號自用
    小客貨車，因被告之過失嚴重毀損，不能正常營連及載運，
    自九十五年四月十日至九十五年八月二日，此部分不能營運
    所受損失，以十萬元為適當。
三、被告聲明求為判決：
    被告未為任何聲明或陳述，亦未提出任何書狀。
四、按「因犯罪而受損害之人，於刑事訴訟程序得附帶提起民事
    訴訟，對於被告及依民法負賠償責任之人，請求回復其損害
    。前項請求之範圍，依民法之規定」，刑事訴訟法第四百八
    十七條明文規定。經查：原告起訴主張因被告丁○○之過失
    行為，致其車輛受損，而請求損害賠償，惟因刑法對過失毀
    損之行為並未規定成立犯罪，是原告此部分之損害，顯非屬
    前開條文所稱因犯罪而受損害之人，自不得提起附帶民事訴
    訟，應予駁回。
五、爰依刑事訴訟法第五百零二條第一項，判決如主文。
中　　華　　民　　國　　96　　年　　5 　　月　　18　　日
     　　 刑事第三庭    審判長法　官  鄧希賢
   　                         法  官  張銘晃
                              法  官  包梅真
以上正本證明與原本無異。
如不服本判決，應於收受送達後10日內向本院提出上訴書狀。
　　　　　　　　　　　　　　　書記官  李淑秋
中　　華　　民　　國　　96　　年　　5 　　月　　21　　日
